最高法院刑事判決                              八十六年度台上字第五九○六號
    上  訴  人  甲○○
右上訴人因違反麻醉藥品管理條例等罪案件，不服台灣高等法院中華民國八十六年七
月一日第二審更審判決（八十六年度上重更(一)字第三十一號，起訴案號：台灣板橋地
方法院檢察署八十四年度偵字第四九一四號），提起上訴，本院判決如左：
    主  文
原判決關於販賣麻醉藥品部分撤銷，發回台灣高等法院。
其他上訴駁回。
    理  由
一發回部分：
原判決關於販賣麻醉藥品部分，認定上訴人甲○○意圖營利，於民國八十四年二月下
旬以新台幣（下同）二萬三千元向夏紹康（另案辦理）販入安非他命，在台中縣龍井
鄉○○村○○路一二九巷十一號家中，以三萬元賣予陳瑞聰等情，因將第一審判決論
處上訴人連續非法販賣麻醉藥品罪刑部分撤銷，改判仍論處該罪刑（非連續犯），無
非以陳瑞聰及上訴人在檢察官偵查中之供述為其論據，固非毫無見地。
惟查陳瑞聰及上訴人在檢察官偵查中係分別供稱「安非他命是錢交給甲○○去買的，
我交給他三萬元，……我將錢拿去甲○○家，過了幾天甲○○拿（安非他命）給我的
」及「安非他命是向小康（指夏紹康）買的，……我並沒賺錢，我拿兩萬，拿給他
（指夏紹康）也是一樣的」（俱見偵字四九一四號卷頁一五○），原判決理由就後者
斷取引述為「我拿二萬三千元給他（小康）」，已與卷證不相適合，而憑上開供述，
似亦無從認定上訴人有販入安非他命轉售圖利之事實，原判決事實欄認定上訴人「以
二萬三千元販入」，「以三萬元賣予陳瑞聰」，亦與理由互相矛盾，上訴人迭次辯稱
其僅與陳瑞聰合資購買安非他命未再轉賣云云，何以不足採納，原判決未詳加說明，
亦嫌理由不備。上訴意旨執以指摘原判決上開部分違背法令，非無理由，應認該部分
有撤銷發回之原因。
二駁回部分：
按刑事訴訟法第三百七十七條規定：上訴於第三審法院，非以判決違背法令為理由，
不得為之。是提起第三審上訴，應以原判決違背法令為理由，係屬法定要件；且必須
依據卷內資料為具體之指摘，並足據以辨認原判決已具備違背法令之形式，始屬相當
。原判決關於轉讓禁藥部分，業於事實欄認定係基於與販賣麻醉藥品安非他命不同之
犯意而為，復於理由欄明應與販賣麻醉藥品部分分別量刑並定應執行刑，自已表示
二罪無裁判上一罪關係而應分論併罰，上訴意旨徒稱原判決未明該二罪有無裁判上
一罪關係或應分論併罰，指原判決此部分有理由不備之違法，顯屬誤解，不足據以辨
認原判決此部分有該違法之形式，依上揭說明，應認此部分上訴為違背法律上之程式
，予以駁回。
據上論結，應依刑事訴訟法第三百九十七條、第四百零一條、第三百九十五條前段，
判決如主文。
中      華      民      國    八十六    年      十      月      八      日
                              最高法院刑事第四庭
                                  審判長法官  曾  有  田
                                        法官  王  德  雲
                                        法官  謝  俊  雄
                                        法官  林  永  茂
                                        法官  白  文  漳
      右正本證明與原本無異
                                              書  記  官
中      華      民      國    八十六    年      十      月     十三     日
